臺灣臺南地方法院刑事判決
111年度交易字第886號
公  訴  人  臺灣臺南地方檢察署檢察官
被      告  吳家成


上列被告因過失傷害案件，經檢察官提起公訴（111年度偵字第9
342號），本院判決如下：
    主  文
吳家成汽車駕駛人，無駕駛執照駕車，因過失傷害人，處拘役伍
拾日，如易科罰金，以新臺幣壹仟元折算壹日。
    犯罪事實
一、吳家成無駕駛執照，於民國110年10月15日6時25分許，駕駛
    車牌號碼0000-00號自小客車，沿臺南市仁德區(業據公訴人
    當庭更正)中正路二段由北往南方向行駛，行至中正路二段7
    66號前時，其本應注意汽車應依標線之指示行駛，不得跨越
    分向限制線，而依當時天候晴、日間自然光線、柏油路面乾
    燥、無缺陷、無障礙物，視距良好，客觀上並無不能注意之
    情事，其竟疏於注意，跨越分向限制線逆向駛入對向車道，
    適有童景威駕駛車牌號碼000-0000號營業小客車自對向車道
    由南往北方向亦駛至該處，兩車因之發生碰撞，致童景威受
    有頭部外傷併顏面部多處撕裂傷共5公分、胸部鈍挫傷等傷
    害。
二、案經童景威訴由臺南市政府警察局歸仁分局報告臺灣臺南地
    方檢察署檢察官偵查起訴。
    理  由
壹、程序事項
一、按法院認為應科拘役、罰金或應諭知免刑或無罪之案件，被
    告經合法傳喚無正當理由不到庭者，得不待其陳述逕行判決
    ，刑事訴訟法第306條定有明文。查本件被告經合法傳喚，
    於審判期日無正當理由不到庭，本院認為本案為應科拘役之
    案件，爰不待被告陳述，逕行判決。
二、按被告以外之人於審判外之陳述，雖不符刑事訴訟法第159
    條之1至之4之規定，而經當事人於審判程序同意作為證據，
    法院審酌該言詞陳述或書面陳述作成時之情況，認為適當者
    ，亦得為證據；當事人、代理人或辯護人於法院調查證據時
    ，知有第159條第1項不得為證據之情形，而未於言詞辯論終
    結前聲明異議者，視為有前項之同意，刑事訴訟法第159條
    之5定有明文。本判決以下所引用屬傳聞證據性質之證據，
    被告迄於言詞辯論終結前，均未就本院所調查之證據資料主
    張有刑事訴訟法第159條第1項不得為證據之情形，本院審酌
    該證據作成之情況，認均無不適當情事，依刑事訴訟法第15
    9條之5規定，均有證據能力。
貳、實體事項
一、被告於110年10月15日6時25分許，駕駛車牌號碼0000-00號
    自小客車，沿臺南市仁德區中正路二段由北往南方向行駛，
    行至中正路二段766號前時，因跨越分向限制線逆向駛入對
    向車道，適有告訴人駕駛車牌號碼000-0000號營業小客車自
    對向車道由南往北方向亦駛至該處，兩車因之發生碰撞，致
    告訴人受有頭部外傷併顏面部多處撕裂傷共5公分、胸部鈍
    挫傷之傷害等客觀事實，業據被告於警詢時坦承不諱，核與
    告訴人童景威警詢時之之陳述相符，復有國立成功大學醫學
    院附設醫院診斷證明書、道路交通事故調查報告表㈠、㈡、現
    場圖各1份、現場暨車損照片共27張在卷可佐，堪以認定。
二、按汽車在同向二車道以上之道路（車道數計算，不含車種專
    用車道、機車優先道及慢車道），應依標誌或標線之指示行
    駛，道路交通規則第98條第1項；次按分向限制線，用以劃
    分路面成雙向車道，禁止車輛跨越行駛，並不得迴轉，道路
    交通標誌標線號誌設置規則第165條第1項。查被告駕駛上開
    自小客車，本應注意上開行車義務，且依當時天候晴、日間
    自然光線、柏油路面乾燥、無缺陷、無障礙物，視距良好等
    情，有上開道路交通事故調查報告表㈠附卷可稽，顯無不能
    注意之情事，竟疏未注意及此，跨越分向限制線逆向駛入對
    向車道，致告訴人所駕駛車輛發生碰撞，告訴人因此受有上
    開傷害，足認被告確有過失。又本案經檢察官囑託臺南市車
    輛行車事故鑑定會鑑定結果略以：「吳家成駕照吊銷駕駛自
    用小客車，跨越分向限制線，駛入來車道，為肇事原因。童
    景威無肇事因素」等情，此有臺南市車輛行車事故鑑定會11
    1年7月8日南市交鑑字第1110891975號函附之臺南市車輛行
    車事故鑑定會鑑定意見書1份附卷可參。益證被告就本件行
    車事故之發生確有過失。本案告訴人既因上開行車事故受有
    上開傷害，則被告之過失行為與告訴人所受之傷害結果間，
    即具有相當因果關係，被告自應負過失責任。是本案事證明
    確，被告犯行堪可認定，應依法論罪科刑。
三、論罪科刑
(一)查被告於本件交通事故發生時，因汽車駕駛執照遭吊銷，而
    無駕駛執照，仍駕駛上開自小客車上路，並發生本件交通事
    故，有公路監理電子閘門資料查詢結果1紙在卷可參（見警
    卷第55頁）。是核被告所為，係犯道路交通管理處罰條例第
    86條第1項、刑法第284條前段之汽車駕駛人無駕駛執照駕車
    過失傷害罪，應依道路交通管理處罰條例第86條第1項之規
    定，加重其刑。
(二)本件交通事故發生後，報案人或勤指中心轉來資料並未報明
    肇事人姓名，處理人員前往處理時，肇事人在場，並當場承
    認為肇事人等事實，有道路交通事故肇事人自首情形紀錄表
    1份在卷可按（見警卷第25頁），堪認被告於肇事後，未經
    有偵查權之公務員或機關發覺其犯嫌前，已向到場處理之警
    員坦承肇事而願接受裁判，應符合刑法第62條自首規定，爰
    依該條前段之規定減輕其刑。又被告同時有刑之加重、減輕
    事由，應依法先加後減之。　　　
(三)爰審酌被告未謹慎遵守交通規則，造成告訴人受有上開傷害
    ，所為顯非可取；兼衡被告之年紀、素行（詳卷附臺灣高等
    法院被告前案紀錄表）、智識程度（大學畢業）、家庭經濟
    狀況（勉持）、職業（服務業），被告就本案交通事故之發
    生應負完全過失責任及告訴人並無過失，被告違反注意義務
    之程度非低、告訴人所受傷害程度尚非輕微、被告犯後態度
    、迄未與告訴人和解等一切情狀，量處如主文所示之刑，併
    諭知易科罰金之折算標準。
據上論斷，應依刑事訴訟法第306條、第299條第1項前段，道路
交通管理處罰條例第86條第1項，刑法第284條前段、第62條、第
41條第1項前段，刑法施行法第1條之1第1項，判決如主文。
本案經檢察官黃銘瑩提起公訴，檢察官李佳潔到庭執行職務。
中　　華　　民　　國　　111 　年　　9 　　月　　7 　　日
　　　　　　　　　刑事第十庭    法　官　陳鈺雯
以上正本證明與原本無異。
如不服本判決應於收受送達後20日內向本院提出上訴書狀，並應
敘述具體理由。其未敘述上訴理由者，應於上訴期間屆滿後20日
內向本院補提理由書( 均須按他造當事人之人數附繕本) 「切勿
逕送上級法院」。
                                書記官  洪儀珊　
中　　華　　民　　國　　111 　年　　9 　　月　　7 　　日
附錄論罪科刑法條：
刑法第284條
因過失傷害人者，處一年以下有期徒刑、拘役或十萬元以下罰金
；致重傷者，處三年以下有期徒刑、拘役或三十萬元以下罰金。